臺灣苗栗地方法院刑事判決
110年度簡上字第95號
公  訴  人  臺灣苗栗地方檢察署檢察官
上  訴  人  
即  被  告  李周典


上列被告因傷害案件，不服本院民國110年10月7日110年度苗簡
字第687號第一審刑事簡易判決（聲請簡易判決處刑案號：110年
度偵字第3625號），提起上訴，本院管轄第二審之合議庭判決如
下：
    主  文
原判決撤銷。
李周典犯傷害罪，累犯，處拘役貳拾日，如易科罰金，以新臺幣
壹仟元折算壹日。緩刑貳年。
　　犯罪事實
一、李周典於民國110年4月19日17時許，前往苗栗縣○○鎮○○里○○
    00○0號修理抽水馬達，因遭蔡育民所飼養之比特犬咬傷，而
    與蔡育民發生爭執，李周典竟於同日17時36分許，在上址，
    基於傷害之犯意，徒手推倒蔡育民，致蔡育民跌倒在地，因
    而受有右側手肘擦挫傷、右側足部擦挫傷之傷害。
二、案經蔡育民訴由苗栗縣警察局竹南分局報告臺灣苗栗地方檢
    察署檢察官偵查後聲請簡易判決處刑。　　　　
　　理  由
一、程序部分：
　㈠按被告經合法傳喚，無正當之理由不到庭者，得不待其陳述
    ， 逕行判決，刑事訴訟法第371條定有明文。而依同法第45
    5條之1第3項，對於簡易判決之上訴，準用上開關於被告缺 
    席判決之規定。經查，上訴人即被告李周典(下稱被告)經本
    院合法傳喚，無正當理由不到庭，有本院送達證書在卷可稽
    （見本院110年度簡上字第95號卷【下稱本院卷】第87頁）
    ，是依上開規定，本案不待被告到庭陳述，而逕行判決，合
    先敘明。
　㈡本判決所引用被告以外之人於審判外之陳述，檢察官、被告
    於本院審理時對於證據能力均不爭執，迄言詞辯論終結前亦
    未聲明異議(見本院卷第50、96、97頁)，本院審酌上開證據
    資料作成時之情況，尚無違法不當及證明力明顯過低之瑕疵
    ，而認為以之作為證據應屬適當，依刑事訴訟法第159條之5
    規定，均有證據能力。至本判決所引用之卷內其餘所有卷證
    資料，並無證據證明係公務員違背法定程序所取得，檢察官
    、被告於審判程序中復未於言詞辯論終結前表示異議，亦均
    有證據能力。
二、上開犯罪事實，業據被告於警詢、偵查及本院審理中坦承不
    諱(見偵卷第11至13、26頁，本院卷第48、49頁)，核與證人
    即告訴人蔡育民於警詢證述情節相符(見偵卷第8至10頁)，
    並有為恭紀念醫院診斷證明書1份，現場及監視錄影畫面截
    圖14張在卷可參（見偵卷第16、18至21頁），足認被告之自
    白與事實相符，堪以採信。本案事證明確，被告犯行堪以認
    定，應予依法論科。
三、論罪科刑及撤銷改判之理由：
  ㈠核被告所為，係刑法第277條第1項之傷害罪。
  ㈡被告前於105年間，因公共危險案件，經臺灣嘉義地方法院  
    以105年度嘉交簡字第1473號判決判處有期徒刑2月確定，於
    106年3月3日執行完畢，有臺灣高等法院被告前案紀錄表1份
    在卷可參，是其於受有期徒刑執行完畢後，5年內故意再犯
    本案有期徒刑以上之罪，為累犯。本院依司法院大法官釋字
    第775號解釋意旨，審酌被告前已有故意犯罪之紀錄，理應
    產生警惕作用，進而自我控管，不再犯案，然卻故意再犯本
    案，足見被告有其特別惡性，且前罪之徒刑執行無成效，對
     於刑罰之反應力顯然薄弱等一切情節，認應依刑法第47條
    第 1項之規定加重其刑。
　㈢原審認被告上開犯行罪證明確，予以論罪科刑，判處被告拘
    役55日，如易科罰金，以新臺幣（下同）1,000元折算1 日
    ，固非無見。惟被告於原審判決後，業於111年2月24日與告
    訴人成立調解，並獲告訴人原諒，有本院調解筆錄1份附卷
    足憑（見本院卷第81、82頁）。是本案量刑之基礎事實業已
    變更，原審判決未及審酌此項對被告量刑有利之事項，容有
    未洽，被告提起上訴認原審判決量刑過重，尚非無據，自應
    由本院合議庭將原判決撤銷，另為適當之判決。
  ㈣爰以行為人之責任為基礎，審酌被告為成年人，僅因遭犬隻
    咬傷而與告訴人蔡育民發生爭執，不思以和平方式處理，反
    以徒手方式推倒告訴人，致告訴人受有上開傷勢，所為實應
    非難，兼衡其犯後坦承犯行，且已與告訴人成立調解、並獲
    告訴人原諒（見本院卷第81、82頁），及其於警詢中自陳職
    業為水電工、經濟狀況勉持、智識程度國中畢業等一切情狀
    ，量處如主文第2項所示之刑，並諭知易科罰金之折算標準
    。
  ㈤被告前因故意犯罪受有期徒刑以上刑之宣告，於106年3月3日
    執行完畢後，5年以內未曾因故意犯罪受有期徒刑以上刑之
    宣告，此有臺灣高等法院被告前案紀錄表1份在卷可參，並
    已與告訴人達成調解，獲告訴人原諒（見本院卷第81、82頁
    ），本院認被告經此偵審程序及刑之宣告後，應知警惕，已
    足促其自我約制而信無再犯之虞，前開宣告之刑以暫不執行
    為適當，爰依刑法第74條第1項第2款規定宣告緩刑2年，以
    勵自新。
據上論斷，應依刑事訴訟法第455條之1第1項、第3項、第369條
第1項前段、第364條、第371條、第299條第1項前段，刑法第277
條第1項、第47條第1項、第41條第1項前段、第74條第1項第2款
，刑法施行法第1條之1第1項，判決如主文。
本案經檢察官呂宜臻聲請以簡易判決處刑，檢察官楊岳都到庭執
行職務。 　
中    華    民    國   111    年    5    月    17     日
                  刑事第四庭  審判長法  官  羅貞元
　　　　　　　　　
                                    法  官  申惟中
　
                                    法  官  郭世顏
以上正本證明與原本無異。　
不得上訴。
　　　　　　　　　　　　　　　　　　書記官  呂  彧
中　　華　　民　　國　　111 　年　　5 　　月　　17　　日

附錄本案論罪法條：
中華民國刑法第277條
傷害人之身體或健康者，處5年以下有期徒刑、拘役或50萬元以
下罰金。
犯前項之罪，因而致人於死者，處無期徒刑或7年以上有期徒刑
；致重傷者，處3年以上10年以下有期徒刑。